【裁判字號】    98,訴,886
【裁判日期】    980610
【裁判案由】    違反毒品危害防制條例
【裁判全文】
臺灣彰化地方法院刑事判決               98年度訴字第886號
公  訴  人  臺灣彰化地方法院檢察署檢察官
被      告  甲○○
上列被告因違反毒品危害防制條例案件，經檢察官提起公訴（98
年度毒偵字第565號），本院依簡式審判程序判決如下：
    主   文
甲○○施用第一級毒品，累犯，處有期徒刑捌月。
    事   實
一、甲○○前於民國94年間因違反槍砲彈藥刀械管制條例案件，
    經本院以94年度訴字第788號判決判處有期徒刑5年6月，併
    科罰金新臺幣（下同）8萬元，嗣經臺灣高等法院臺中分院
    以94年度上訴字第2189號判決駁回上訴，復經最高法院以95
    年度臺上字第1890號判決撤銷原審判決，發回臺灣高等法院
    臺中分院更審，再經臺灣高等法院臺中分院以95年度上更（
    一）字第117號判決判處有期徒刑3年6月，併科罰金5萬元確
    定，入監執行後，於97年6月25日縮短刑期假釋付保護管束
   （改執行罰金易服勞役部分，於同年8月14日因執行完畢出監
    ），至97年11月2日假釋期滿未經撤銷而視為執行完畢。另
    其曾因施用毒品案件，經國防部中部地方軍事法院以93年度
    臺裁字第125號裁定送勒戒處所施以觀察、勒戒後，認無繼
    續施用毒品之傾向，於93年10月4日執行完畢釋放，並由國
    防部中部地方軍事法院檢察署軍事檢察官以93年度中偵字第
    358號為不起訴處分確定。詎其仍不知悛悔，於前揭觀察、
    勒戒執行完畢釋放後5年內，復基於施用第一級毒品海洛因
    之犯意，於98年2月3日9時許，在其位於彰化縣埔心鄉○○
    村○○○路131巷8號住處，以將海洛因摻入香菸點燃吸食之
    方式，施用第一級毒品海洛因1次。嗣於98年2月3日11時10
    分許，為警在其上揭住處查獲，且經警採集其尿液送驗，結
    果呈嗎啡陽性反應，而悉上情。
二、案經彰化縣警察局田中分局報告臺灣彰化地方法院檢察署檢
    察官偵查起訴。
    理  由
一、本案被告甲○○所犯係死刑、無期徒刑、最輕本刑為3年以
    上有期徒刑以外之罪，其於準備程序就前揭被訴事實為有罪
    之陳述，經受命法官告知簡式審判程序之旨，並聽取其與公
    訴人之意見後，本院認無不得或不宜改依簡式審判程序進行
    之處，爰依刑事訴訟法第273條之1第1項、第284條之1，裁
    定本案由受命法官獨任進行簡式審判程序，合先敘明。
二、訊據被告甲○○對於上開事實坦承不諱，且其於98年2月3日
    13時許為警採集之尿液送驗，結果呈嗎啡陽性反應，此有彰
    化縣警察局田中分局委託檢驗尿液代號與真實姓名對照認證
    單及詮昕科技股份有限公司出具之濫用藥物尿液檢驗報告各
    1紙在卷可稽，足徵被告之任意性自白與事實相符，可以採
    信。又被告曾因施用毒品案件，經國防部中部地方軍事法院
    以93年度臺裁字第125號裁定送勒戒處所施以觀察、勒戒後
    ，認無繼續施用毒品之傾向，於93年10月4日執行完畢釋放
    ，並由國防部中部地方軍事法院檢察署軍事檢察官以93年度
    中偵字第358號為不起訴處分確定等情，有臺灣高等法院被
    告前案紀錄表、臺灣彰化地方法院檢察署刑案資料查註紀錄
    表、國防部中部地方軍事法院93年度臺裁字第125號裁定及
    國防部中部地方軍事法院檢察署軍事檢察官93年度中偵字第
    358號不起訴處分各1份在卷可考，本案事證明確，被告於觀
    察、勒戒執行完畢釋放後，5年內再犯本件施用第一級毒品
    之犯行，洵堪認定，應予依法論科。
三、查海洛因係毒品危害防制條例第2條第2項第1款所稱之第一
    級毒品，依法不得持有、施用。故核被告所為，係犯毒品危
    害防制條例第10條第1項之施用第一級毒品罪。被告為施用
    毒品海洛因而持有之低度行為，為其施用之高度行為所吸收
    ，不另論罪。被告前於94年間因違反槍砲彈藥刀械管制條例
    案件，經本院以94年度訴字第788號判決判處有期徒刑5年6
    月，併科罰金新臺幣（下同）8萬元，嗣經臺灣高等法院臺
    中分院以94年度上訴字第2189號判決駁回上訴，復經最高法
    院以95年度臺上字第1890號判決撤銷原審判決，發回臺灣高
    等法院臺中分院更審，再經臺灣高等法院臺中分院以95年度
    上更（一）字第117號判決判處有期徒刑3年6月，併科罰金5
    萬元確定，入監執行後，於97年6月25日縮短刑期假釋付保
    護管束（改執行罰金易服勞役部分，於同年8月14日因執行
    完畢出監），至97年11月2日假釋期滿未經撤銷而視為執行
    完畢，有臺灣彰化地方法院檢察署刑案資料查註紀錄表及臺
    灣高等法院被告前案紀錄表各1份在卷可考，其於5年以內故
    意再犯本件有期徒刑以上之罪，為累犯，應依刑法第47條第
    1項之規定，加重其刑。爰審酌被告因施用毒品經觀察、勒
    戒後，猶未能深切體認毒品危害己身之鉅，及早謀求脫離毒
    害之道，反而伺機再犯，未見有何收斂、警惕之意，無視於
    毒品對於自身健康之戕害及國家對於杜絕毒品犯罪之禁令，
    自有使其接受相當時期監禁以敦化性情之必要，惟念及被告
    尚能坦承犯行，且施用毒品固戕害個人健康至深，然就他人
    權益之侵害仍屬有限，及其犯罪動機、目的、手段、智識程
    度等一切情狀，量處如主文所示之刑，以示懲儆。
據上論斷，應依刑事訴訟法第273條之1第1項、第299條第1項前
段，毒品危害防制條例第10條第1項，刑法第11條前段、第47條
第1項，判決如主文。
本案經檢察官陳茂榮到庭執行職務。
中    華    民    國    98    年    6     月    10    日
                  刑事第二庭          法  官  尚安雅
以上正本證明與原本無異。
如不服本判決，應於收受判決後10日內向本院提出上訴書狀，並
應敘述具體理由；其未敘述上訴理由者，應於上訴期間屆滿後20
日內向本院補提理由書（均須按他造當事人之人數附繕本「切勿
逕送上級法院」）。
中    華    民    國    98    年    6     月    15    日
                                      書記官  陳文俊
附錄本案論罪科刑法條全文：
毒品危害防制條例第10條
施用第一級毒品者，處 6 月以上 5 年以下有期徒刑。
施用第二級毒品者，處 3 年以下有期徒刑。


司法院資訊處製作；財團法人民間司法改革基金會備份。
